【裁判字號】    96,易,851
【裁判日期】    970214
【裁判案由】    偽造文書
【裁判全文】
臺灣基隆地方法院宣示判決筆錄           96年度易字第851號
公  訴  人  臺灣基隆地方法院檢察署檢察官
被      告  乙○○
選任辯護人  謝恩華 律師
上列被告因偽造文書案件，於中華民國97年2 月14日上午11時許
，在本院第三法庭宣示判決，出席人員如下：
    法      官  陳伯厚
    書  記  官  黃士元
    通      譯  陳國華
法官起立朗讀判決主文、犯罪事實要旨、處罰條文、附記事項，
及告以上訴限制、期間並提出上訴狀之法院，且諭知記載其內容
：
一、主  文：
    乙○○共同明知為不實之事項，而使公務員登載於職務上所
    掌之公文書，足以生損害於公眾及他人，處有期徒刑陸月，
    減為有期徒刑參月，如易科罰金，以參佰元即新台幣玖佰元
    折算壹日。
二、犯罪事實要旨：
    詳如檢察官聲請簡易判決處刑書所載（如附件）。
三、處罰條文：
    刑法第214 條、第28條，修正前刑法第41條，修正前罰金罰
    鍰提高標準條例第1 條前段、第2 條，刑法施行法第1 條之
    1 ，中華民國九十六年罪犯減刑條例第2 條第1 項第3 款、
    第7 條、第9 條。
四、附記事項：
    無。
五、協商判決除有刑事訴訟法第454條之4第1項第1款於本訊問程
    序終結前，被告撤銷協商合意或檢察官撤回協商聲請者；第
    2款被告協商之意思非出於自由意志者；第4款被告所犯之罪
    非第455條之2第1項所定得以協商判決者；第6款被告有其他
    較重之裁判上一罪之犯罪事實者；第七款法院認應諭知免刑
    或免訴、不受理者情形之一，及違反同條第2項「法院應於
    協商合意範圍內為判決；法院為協商判決所科之刑，以宣告
    緩刑或2年以下有期徒刑、拘役或罰金為限」之規定者外，
    不得上訴。
六、如不服本件判決，得自收受判決送達之日起10日內，向本院
    提出上訴書狀，上訴於第二審法院。
中    華    民    國    97    年    2     月    14    日
                  臺灣基隆地方法院刑事第二庭
                      書  記  官  黃士元
                      法      官  陳伯厚
以上正本證明與原本無異。
本判決除有刑事訴訟法第455條之4第1項第1款、第2款、第4款、
第6款、第7款所定情形之一，或違反同條第2項規定者外，不得
上訴。
如有前揭除外情形，對於本件判決如有不服，應於收受送達後10
日內，向本院提出上訴書狀，上訴於臺灣高等法院，並按他造當
事人之人數附具繕本。
中    華    民    國    97    年    2     月    14    日
                      書  記  官  黃士元
附錄論罪法條：
中華民國刑法第214條
（使公務員登載不實罪）
明知為不實之事項，而使公務員登載於職務上所掌之公文書，足
以生損害於公眾或他人者，處3年以下有期徒刑、拘役或5百元以
下罰金。
附件：
臺灣基隆地方法院檢察署檢察官聲請簡易判決處刑書
                                      96年度偵字第5395號
    被      告  乙○○  女  52歲（民國○○年○月○○日生）
                        住臺北縣新店市○○街121巷10號10
                        樓
                        身份證統一編號：Ｚ000000000號
    選任辯護人  謝恩華律師
上列被告因偽造文書案件，業經偵查終結，認宜以簡易判決處刑
，茲敘述犯罪事實及證據並所犯法條如下：
         犯罪事實
一、乙○○為雙鑫股份有限公司（下稱雙鑫公司）負責人，乙○
    ○明知與其弟媳楊素英（楊素英所涉偽造文書罪嫌，業經臺
    灣基隆地方法院判決確定）之間，並無新臺幣（下同）7百
    萬元之債權債務關係，竟為避免乙○○所有坐落基隆市○○
    區○○段暖暖小段318地號土地，以及其上門牌號碼基隆市
    暖暖區○○街281巷13 1號9樓、同巷129號、131號底2層房
    屋，遭債權人甲○○扣押求償，而共同基於虛偽設定抵押權
    ，使公務員登載不實事項於職務上所掌公文書之犯意聯絡，
    於民國87年3月23日，委託不知情之成年代書劉先堉，持乙
    ○○之戶籍謄本、印鑑證明、楊素英之中華民國國民身份證
    影本、土地、建物所有權狀及載有權利人為楊素英、義務人
    兼債務人為乙○○、共同擔保最高限額7百萬元等內容虛偽
    之抵押權設定契約書，向基隆市安樂地政事務所，聲請設定
    最高限額7百萬元之抵押權，而使不知情之該地政事務所之
    承辦公務員，將前開不實事項登載於其職務上所掌管之土地
    登記簿及建築改良物登記簿之公文書內，並於同年3月26日
    完成登記，足以生損害於地政機關對於該等土地、建物登記
    管理之正確性及債權人甲○○。
二、案經甲○○告訴偵辦。
         證據並所犯法條
一、訊據被告乙○○固坦承有辦理前開抵押權登記等情不諱，惟
    矢口否認有何偽造文書犯行，辯稱：當時是因為羅尚仁擔任
    雙鑫公司的保證人，向銀行借款，後來伊一時周轉不靈，所
    以羅尚仁位於新店的房屋被查封，因為該房子是羅尚仁跟楊
    素英一起買的，而伊當時沒有錢，所以伊就用伊的土地及房
    子，設定最高限額抵押權給楊素英，以提供楊素英一些保障
    云云。惟查，前開犯罪事實，業據告訴人甲○○指訴綦詳，
    核與證人楊素英及羅尚仁證述之情節相符，復有基隆市安樂
    地政事務所88年8月25日（八八）基安地所一字第7133號函
    所附土地登記申請書及附件影本1份及土地登記謄本影本3份
    附卷可稽。被告所辯，顯係卸責之詞，不足採信，其犯嫌堪
    以認定。
二、核被告所為，係犯刑第214條之明知不實之事項，而使公務
    員登載於職務上所掌之公文書罪嫌。被告與證人楊素英之間
    ，有犯意聯絡與行為分擔，為共同正犯。
三、依刑事訴訟法第451條第1項聲請逕以簡易判決處刑。
      此  致
臺灣基隆地方法院基隆簡易庭
中    華    民    國    96    年    11    月    28    日
                              檢察官  張  志  明
本件正本證明與原本無異
中    華    民    國    96    年    12    月    3     日
                              書記官  陳  淑  芬
附錄所犯法條：
刑法第214條
    明知為不實之事項，而使公務員登載於職務上所掌之公文書
    ，足以生損害於公眾或他人者，處3年以下有期徒刑、拘役
    或5百元以下罰金。
附記事項：本件係依刑事訴訟法簡易程式辦理，法院簡易庭得不
傳喚被告、輔佐人、告訴人、告發人等出庭即以簡易判決處刑；
被告、被害人、告訴人等對告訴乃論案件如已達成民事和解而要
撤回告訴或對非告訴乃論案件認有受傳喚到庭陳述意見之必要時
，請即另以書狀向簡易法庭陳述或請求傳訊。


司法院資訊處製作；財團法人民間司法改革基金會備份。
